【裁判字號】    97,抗,1441
【裁判日期】    971031
【裁判案由】    損害賠償等
【裁判全文】
臺灣高等法院民事裁定                 97年度抗字第1441號
抗  告  人  乙○○
上列抗告人因與相對人甲○○間損害賠償等事件，對於中華民國
97年7月16日臺灣台北地方法院97年度訴字第5074號裁定，提起
抗告，本院裁定如下：
    主      文
抗告駁回。
抗告費用由抗告人負擔。
    理      由
一、本件相對人於原法院起訴主張：抗告人乙○○為雲林縣斗南
    高中教師，其餘被告林勵平、曾郁芬、謝天鍚為宜蘭縣立吳
    沙國中教師，其四人利用教師職務，在校內試題書面上散佈
    「原告 (即相對人)仗著自己是立法委員的身分」、「屢屢
    濫用個人的言論免責權」、「在立法院內以未經證實的傳聞
    攻擊他人」等不實言論，嚴重詆毀相對人名譽，造成相對人
    社會形象大大受損，其後，該事件又遭媒體廣為報導，使一
    般社會大眾誤認為相對人有「假藉立委職務濫用職權」之情
    事，足以貶損相對人之人格及社會評價，為此請求抗告人 (
    與其他被告)連帶給付精神慰撫金新台幣60萬元，並將道歉
    聲明刊登於平面媒體之全國頭版，以回復名譽等語。原法院
    以該法院無管轄權為由，依職權裁定將本件移送至臺灣宜蘭
    地方法院審理。
二、抗告意旨略以：抗告人乙○○住所地在雲林縣，因出題涉及
    詆毀名譽一事亦發生於雲林縣，理應由臺灣雲林地方法院審
    理，且抗告人乙○○與其他共同被告並無共同犯意聯絡，考
    量抗告人乙○○因路途遙遠應訴不便，應將本件抗告人乙○
    ○部分移送臺灣雲林地方法院進行審理等語。
三、按民事訴訟，由被告住所地、居所地之法院管轄。共同訴訟
    之被告數人，其住所不在一法院管轄區域內者，各該住所在
    地之法院俱有管轄權。民事訴訟法第1條第1項、第20條前段
    分別定有明文。抗告人雖以其住所地及侵權行為地均在雲林
    縣，然本件相對人主張抗告人與其他被告林勵平、曾郁芬、
    謝天錫等人以共同侵權行為侵害相對人之名譽，性質上為共
    同訴訟，依民事訴訟法第1條第1項、第20條前段之規定，各
    該被告住所地之法院俱有管轄權，故原法院將本件依民事訴
    訟法第28條第1項規定，依職權裁定移送至臺灣宜蘭地方法
    院，於法洵無違誤。抗告人抗辯其與其他共同被告並無犯意
    聯絡，惟此部分屬實體上之問題，本院尚難予以審酌，是抗
    告意旨聲明廢棄原裁定，請求將抗告人部分移送臺灣雲林地
    方法院，為無理由，應予駁回。
四、據上論結，本件抗告為無理由，爰裁定如主文。
中    華    民    國    97    年    10    月  31      日
                    民事第十三庭
                        審判長法  官  黃騰耀
                              法  官  周舒雁
                              法  官  陳姿岑
正本係照原本作成。
本裁定除以適用法規顯有錯誤為理由，並經本院許可外，不得再
抗告。如提起再抗告，應於收受後10日內委任律師為訴訟代理人
向本院提出再抗告狀。並繳納再抗告費新台幣１千元。
中    華    民    國    97    年    11    月    3     日
                              書記官  黃慶霽


司法院資訊處製作；財團法人民間司法改革基金會備份。
